【裁判字號】    89,抗,211
【裁判日期】    890630
【裁判案由】    背信等
【裁判全文】
臺灣高等法院刑事裁定                              八十九年度抗字第二一一號
    抗  告  人
    即  被  告  甲○○
右抗告人即被告因背信等案件聲請回復原狀及上訴，不服臺灣桃園地方法院中華民國
八十九年五月五日第一審裁定（八十九年度聲字第三四九號），本院裁定如左：
    主  文
抗告駁回。
    理  由
一、抗告人即被告本件聲請回復原狀並聲明上訴意旨略以：本件判決正本並未依刑事
    訴訟法之規定先以囑託或郵寄送達為之，竟逕自準用民事訴訟法有關寄存送達之
    規定辦理，已有違誤，且因伊與配偶已離異，與伊同戶者為長女李曉雲、長子李
    後淵，惟其等均已成年並各自上班獨立居住生活，而伊又自民國八十八年七月一
    日至十一月三十日任職於長弘電電氣工程公司，日夜上班奔波，有戶籍謄本及在
    職證明可稽，殊難期待得以見到黏貼於門首之送達通知書，而伊及子女等復皆未
    曾見過該通知書，又未收受任何自治機關或警察機關之通知，在在堪認原判決正
    本以寄存送達為之，殊有錯誤，嗣伊於八十九年一月二十一日經向法院查詢方悉
    前揭情事，非因過失而遲誤上訴期間，爰聲請回復原狀並補行上訴云云。
二、依刑訴訟法第六十七條第一項規定：非因過失，遲誤上訴、抗告或聲請再審之期
    間或聲請撤銷或變更審判長、受命法官、受託法官裁定或檢察官命令之期間者，
    於其原因消滅後五日內，得聲請回復原狀。另參諸最高法院二十五年上字第一四
    六四號判例意旨，則因遲誤上訴期間聲請回復原狀，應以當事人非因過失不能遵
    守期間者為限。復按，刑事訴訟法第五十七條規定：應受送達人雖未為第五十五
    條之陳明，而其住所、居所或事務所為書記官所知者，亦得向該處為送達之，並
    得將應送達之文書掛號郵寄。同法第六十二條規定：送達文書，除本章有特別規
    定外，準用民事訴訟法之規定。另依民事訴訟法第一百三十六條第一項前段規定
    ：送達於應受送達人之住居所、事務所或營業所行之。同法第一百三十七條第一
    項規定：送達於住居所、事務所或營業所不獲會晤應受送達人者，得將文書書付
    與有辨別事理能力之同居人或受僱人。同法第一百三十八條規定：送達不能依前
    二條規定為之者，得將文書寄存送達地之自治或警察機關，並作送達通知書，黏
    貼於應受送達人之住居所、事務所或營業所門首，以為送達。查，被告於八十八
    年七月八日為警緝獲時，向法院陳報之住所為「桃園市○○○○街十巷四號」；
    其戶籍住所則係設在「桃園縣桃園市○○里○鄰○○○路十七號四樓」，有訊問
    筆錄、戶籍謄本一件分別附在原法院八十七年度自字第七九號卷第一六一頁、第
    一八三頁可稽。次查，本件上訴人即被告甲○○所涉詐欺罪，經原法院於八十八
    年七月二十九日以八十七年度自字第七九號案件判處被告有期徒刑十月；本件判
    決書正本並以雙掛號寄向「桃園縣桃園市○○里○鄰○○○路十七號四樓」之被
    告戶籍住所以郵寄方式送達，嗣郵政機關之郵差分別於八十八年八月二十六日、
    同年月二十七日按址投遞二次，因按鈴無人回應，致未獲會晤被告本人亦無受領
    文書之同居人或受僱人，遂於八十八年八月二十七日（第二次投遞時）填寫郵務
    送達通知書黏貼於該戶大門信箱口上，並將該判決正本寄存於桃園縣警察局桃園
    分局中路警察派出所以完成寄存送達。另經原法院將判決書正本並以雙掛號寄向
    被告陳報之「桃園市○○○○街十巷四號」住所以郵寄方式送達，因未能依規定
    送達，又由郵差將該判決正本寄存於桃園縣警察局桃園分局清溪派出所以完成寄
    存送達，有送達證書、桃園郵局八十九年四月十一日郵00000000─００
    二號查明本件送達詳情之函文及被告之戶籍謄本在原法院卷可憑；從而上開判決
    正本業經原法院依刑事訴訟法第五十七條及第六十二條準用民事訴訟法第一百三
    十八條規定完成合法送達，已生送達效力。上訴人即被告率指原法院未依規定送
    達，已有未洽。再查，上訴人即被告明知所涉案件業經原法院辯論終結，並定期
    於八十八年七月二十九日宣判，詎竟未能陳報其臨時之送達文書處所，又怠於注
    意判決之送達，致遲誤上訴期間。且依上訴人即被告自承竟遲至八十九年一月二
    十一日經向本院查詢始悉寄存送達之情事，並諉稱因日夜工作奔波及子女又獨立
    生活，致未見到亦未收受送達通知書云云，顯係出諸自己之怠忽，殊難謂無過失
    。原法院因依前揭規定，認本件洵無回復原狀之原因，回復原狀之聲請自無理由
    ；又以本件上訴，仍應認為已逾十日之不變期間，均應予以駁回，核與前揭規定
    均無不合。被告之抗告意旨以：原裁定以伊忘其未收受判決為由，認定有過失，
    尚難令人甘服；且原法院不求確實之送達，逕以當事人忘其未收受判決書為由，
    剝奪其訴訟之權利，於法於理均有未合等語，指摘原法院裁定不當，並無理由，
    應予駁回。
三、據上論結，應依刑事訴訟法第四百十二條，裁定如主文。
中      華      民      國    八十九    年      六      月     三十     日
                              臺灣高等法院刑事第十二庭
                                  審判長法  官  劉  景  星
                                        法  官  陳  志  洋
                                        法  官  陳  博  志
右正本證明與原本無異。
不得再抗告。
                                        書記官  鄭  兆  璋
中      華      民      國    八十九    年      七      月       五     日


司法院資訊處製作；財團法人民間司法改革基金會備份。
